臺灣屏東地方法院刑事判決　　　　　　　99年度易字第1072號
公　訴　人　臺灣屏東地方法院檢察署檢察官
被　　　告　黃乙修
上列被告因竊盜案件，經檢察官提起公訴（99年度偵字第10119
號），本院判決如下：
    主  文
黃乙修於夜間侵入住宅竊盜，處有期徒刑捌月。扣案贓款新臺幣
壹佰陸拾元沒收。
    事  實
一、黃乙修前因施用毒品案件，經本院以99年度毒聲字第395 號
    裁定應送勒戒處所觀察勒戒，因無繼續施用傾向，於民國99
    年10月8 日釋放出所，並由臺灣屏東地方法院檢察署檢察官
    以99年度毒偵字第1994號為不起訴處分確定。猶不知悔改，
    竟意圖為自己不法之所有，於民國99年11月8 日凌晨0 時許
    之夜間，騎乘其母親黃曾笑美所有車號WQX-130 號輕型機車
    ，至余生男位於屏東縣佳冬鄉○○村○○路73巷19號住處外
    ，再推開後門，進入屋內徒手竊取余生男管領之桌上型電腦
    主機外殼1 臺、卡式放影機1 臺及DVD 放影機1 臺（共價值
    約新臺幣《下同》5,500 元），得手後放置機車腳踏板上騎
    返住處，嗣於同日上午10時30分許，復騎乘上開機車前往康
    麗美所經營位於屏東縣枋寮鄉○○村○○路59號祥益資源回
    收場變賣，得款160 元，正欲離去之際，為在場執行易銷贓
    肅竊勤務員警發覺黃乙修形跡可疑，遂為警攔檢盤查而當場
    查獲，並扣得上開失竊物品（已發還余生男領回）及變賣所
    得贓款160 元，而循線查悉上情。
二、案經屏東縣政府警察局枋寮分局報告臺灣屏東地方法院檢察
    署檢察官偵查起訴。
    理  由
一、按被告以外之人於審判外之陳述，雖不符刑事訴訟法第159
    條之1 至第159 條之4 之規定，而經當事人於審判程序同意
    作為證據，法院審酌該言詞陳述或書面陳述作成時之情況，
    認為適當者，亦得為證據，同法第159 條之5 第1 項有明文
    規定。茲查，本判決所引用之傳聞證據，除原已符同法第15
    9 條之1 至第159 條之4 規定及法律另有規定等傳聞法則例
    外規定，而得作為證據外，其餘卷證資料，業經當事人於本
    院準備程序時，表示對本判決傳聞證據部分，均同意作為證
    據。本院斟酌上開證據並無違法取得之情事，亦無證明力明
    顯過低之情形，認為作為本件被告認定犯罪有無之證據亦屬
    適當，是均得採為本件論斷之證據。
二、訊據被告黃乙修於本院審理時固坦承有於上述時、地載運桌
    上型電腦主機外殼1 臺、卡式放影機1 臺及DVD 放影機1 臺
    至屏東縣枋寮鄉○○村○○路59號祥益資源回收場變賣為警
    查獲並扣得上開物品之事實，惟矢口否認有何前揭竊盜犯行
    ，辯稱：扣案物我有拿去變賣，但那些都是我自己的東西，
    是我姊姊給我的，是我媽媽叫我拿去賣的，並不是在余生男
    住處竊取的云云。經查，前揭竊盜犯行，業據被告於警詢及
    偵查中自白不諱，核與證人余生男於警詢及本院審理時到庭
    具結證述及證人康麗美於警詢時證述之情節相符，並有屏東
    縣政府警察局枋寮分局搜索扣押筆錄、扣押物品目錄表各1
    份、現場及贓物照片5 張、贓物認領保管單、收受舊貨登記
    表影本各1 紙在卷可稽，被告雖於本院審理時翻異前詞，否
    認犯行，然查，其於本院審理時所述，與證人即查獲員警張
    家麟、周文煌於本院審理時到庭具結證述：當天是執行易銷
    贓肅竊勤務，我們在屏東縣枋寮鄉○○村○○路59號祥益資
    源回收場外面等候，等被告變賣完畢之後，盤查被告，原本
    被告支支吾吾，後來我們查之後發現被告是毒品人口，我們
    在帶回派出所途中，被告就承認是在南寮路73巷19號竊得，
    並且帶我們到行竊的地點指認，被告也明確指出是在哪個房
    間桌子上偷竊的等語並不相符。且衡諸常情，倘扣案物確為
    被告所有，被告於警詢及偵查中應無承認竊盜，復帶同員警
    前往行竊地點指認，而使自己受刑事追訴處罰之可能。更遑
    論被告帶同員警前往指認之行竊地點即證人余生男住處確有
    遭竊之事實，亦據證人余生男於警詢及本院審理時到庭具結
    證述明確，而證人余生男與被告並無夙怨或仇隙，當無誣攀
    之理，被告於本院審理時亦明確供陳：警詢所述實在，員警
    沒有脅迫或恐嚇其承認，都是伊自己說的，有帶警察去南寮
    路73巷19號，剛好去那邊就是余生男的地址等語（見本院卷
    第38、39頁），衡情若非被告確有至余生男住處行竊，被告
    豈會帶員警至余生男住處而非他處，而適巧余生男住處又遭
    竊賊侵入行竊，其機率可謂微乎其微。綜上可知被告前揭辯
    解係臨訟卸責之詞，不足採信。是被告本件犯罪事證明確，
    應依法論科。
三、核被告所為，係犯刑法第321 條第1 項第1 款之於夜間侵入
    住宅竊盜罪。爰審酌被告前因施用毒品案件經觀察勒戒完畢
    釋放，有臺灣高等法院被告前案紀錄表1 份在卷可稽，其正
    值青壯，卻不思憑己勞力賺取所需，無業，智識程度為高職
    畢業，竟任意竊取他人財物，顯然漠視他人財產法益，其所
    為對於社會治安亦生危害，然竊盜所得物品之價值非高且已
    發還被害人，其犯後於本院審理時否認犯行，犯後態度非佳
    等一切情狀，量處如主文所示之刑，以資懲儆。至於被告變
    賣行竊所得160 元，為被告所有，業據被告供承在卷，自應
    依刑法第38條第1 項第3 款規定沒收，併此敘明。
據上論斷，應依刑事訴訟法第299 條第1 項前段，刑法第321 條
第1 項第1 款、第38條第1項第1款、第3項，判決如主文。
本案經檢察官許英輝到庭執行職務
中    華    民    國   100    年    2     月    23    日
                      刑事第三庭  法  官  陳茂亭
以上正本證明與原本無異。
如不服本判決應於收受判決後10日內向本院提出上訴書狀，並應
敘述具體理由；其未敘述上訴理由者，應於上訴期間屆滿後20日
內向本院補提理由書（均須按他造當事人之人數附繕本）「切勿
逕送上級法院」。
中    華    民    國   100    年    2     月    23    日
                                  書記官  黃佳惠
附錄法條：
中華民國刑法第321條
（加重竊盜罪）
犯竊盜罪而有下列情形之一者，處 6 月以上、5 年以下有期徒
刑，得併科新臺幣 10 萬元以下罰金：
一、侵入住宅或有人居住之建築物、船艦或隱匿其內而犯之者。
二、毀越門扇、牆垣或其他安全設備而犯之者。
三、攜帶兇器而犯之者。
四、結夥三人以上而犯之者。
五、乘火災、水災或其他災害之際而犯之者。
六、在車站、埠頭、航空站或其他供水、陸、空公眾運輸之舟、
    車、航空機內而犯之者。
前項之未遂犯罰之。